【裁判字號】    89,易,622
【裁判日期】    890307
【裁判案由】    傷害
【裁判全文】
臺灣高雄地方法院刑事判決                          八十九年度易字第六二二號
    公  訴  人  臺灣高雄地方法院檢察署檢察官
    被      告  甲○○
    被      告  乙○○
右列被告因傷害案件，經檢察官提起公訴(八十八年度偵字第二八０九六號)，本院判
決如左︰
    主  文
甲○○、乙○○傷害人之身體，甲○○處有期徒刑肆月、乙○○處有期徒刑貳月，如
易科罰金，各以佰元折算壹日。
    事  實
一、甲○○、乙○○係夫妻，平日感情不睦，乙○○離家在外居住。民國八十八年十
    月十一日二十時三十分許，乙○○返回高雄縣林園鄉○○村○○路一六五巷廿一
    弄廿二號甲○○住處取物，二人一言不合，再生口角爭執，竟各基於傷害之犯意
    ，甲○○以拳腳及家中馬桶蓋毆打乙○○，乙○○則持家中曬衣架、馬桶蓋反擊
    互毆，致甲○○受有右手前臂擦傷六ｘ０．一公分、三ｘ０．一公分、左手前臂
    擦傷三ｘ二公分血腫、十五ｘ０．一公分、頭部血腫五ｘ三公分及擦傷三ｘ０．
    二公分之傷害；乙○○受有右上背挫傷四ｘ三公分、左腹部挫傷六ｘ二公分、右
    鼠蹊挫擦傷０．五ｘ０．三公分、左腰腋挫傷四ｘ一公分、三ｘ一公分之傷害。
二、案經被害人乙○○、甲○○分別訴由高雄縣警察局林園分局移送臺灣高雄地方法
    院檢察署檢察官偵查起訴。
    理  由
一、訊據被告甲○○、乙○○均矢口否認有何傷害犯行，甲○○辯稱：伊僅與乙○○
    拉扯而已，乙○○係弄傷自己，伊並未出手毆打云云；乙○○辯稱：伊受甲○○
    毆打，只有自衛，並未出手毆打甲○○云云。惟查右揭事實，業據告訴人乙○○
    、甲○○各自在警訊時及偵審中指訴甚詳，二人各受有前開傷害，亦有大仁醫院
    及建佑醫院所分別出具之驗傷診斷書二紙附卷足稽，參以被告二人在偵查中亦均
    坦承在拉扯中各有受傷等語（八十八年十一月二十六日偵訊筆錄），而被告等之
    長女在偵查中到庭證述被告甲○○毆打被告乙○○，次女張乃驊則證述被告二人
    打架（八十八年十二月十四日偵訊筆錄），被告二人確有互相傷害，至為灼然。
    至證人張淑婷在偵查中雖證稱被告乙○○並無拿衣架及馬桶蓋毆打甲○○云云，
    核與上開事證不符，顯係迴護被告乙○○之詞，不足採信；再被害人甲○○頭、
    手共受有六處之擦傷、血腫，如被告係出於正當防衛，何須持衣架、馬桶蓋還擊
    ，致令被害人受有多處傷害？被告等二人所辯，核均屬卸責之詞，不足採信，罪
    證明確，犯行均堪以認定。
二、核被告等所為，各係犯刑法第二百七十七條第一項之傷害罪。審酌被告等結婚多
    年，不知相親相愛，共謀家庭之圓滿幸福，及營造和諧溫暖之家居生活氣氛，提
    供子女健全之成長環境，俾益其人格之健全發展，遇有家庭糾紛時，即生氣動怒
    ，爭吵不休，進而暴力相向，終生家庭破裂之危機，實均屬不智之舉，事後又互
    相指責，推諉卸責，亦無重修舊好之意願，被告甲○○正值壯年，體力強健，竟
    出手毆打弱小妻室，犯罪情節顯然較重，及二人各自所受傷害均尚非重大等一切
    情狀，爰酌情分別量處如主文所示之刑，並均諭知易科罰金之折算標準。
據上論斷，應依刑事訴訟法第二百九十九條第一項前段，刑法第二百七十七條第一項
、第四十一條、罰金罰鍰提高標準條例第一條前段、第二條，判決如主文。
中      華      民      國    八十九    年      三      月      七      日
                                    臺灣高雄地方法院刑事庭
                                        法  官    林 水 城
右正本證明與原本無異。
如不服本判決，應於送達後十日內，向本院提出上訴狀。
                                        書記官    李 文 廣
中      華      民      國    八十九    年      三      月      七      日
附錄本判決論罪之法條全文
刑法第二百七十七條條第一項
  傷害人之身體或健康者，處三年以下有期徒刑、拘役或一千元以罰金。


司法院資訊處製作；財團法人民間司法改革基金會備份。
